臺灣桃園地方法院刑事判決　　　　　　 100年度訴字第607號
聲　請　人　臺灣桃園地方法院檢察署檢察官
被　　　告　簡守宏
選任辯護人　黃育勳律師
被　　　告　洪晟展
指定辯護人　本院公設辯護人彭詩雯
被　　　告　張嘉耘
選任辯護人　林鈺雄律師
　　　　　　劉哲睿律師
上列被告等因違反毒品危害防制條例案件，經檢察官提起公訴（
99年度偵字第20159 號），本院判決如下：
    主    文
簡守宏共同販賣第三級毒品，處有期徒刑壹年拾月。緩刑伍年，
緩刑期間付保護管束，並應於緩刑期內向指定政府機關、政府機
構、行政法人、社區或其他符合公益目的之機構或團體，提供貳
佰小時之義務勞務。扣案第三級毒品愷他命柒包（含包裝袋柒個
，毛重共肆拾伍點肆貳貳零公克，驗餘淨重肆拾點貳零肆捌公
克，包裝袋因與毒品愷他命相結合無從析離而應視為毒品愷他命
）及行動電話共具（門號：0000000000號、000
0000000號、0000000000號），均沒收之。其
餘被訴販賣第三級毒品罪部分，均無罪。
洪晟展共同販賣第三級毒品，處有期徒刑貳年。緩刑伍年，緩刑
期間付保護管束，並應於緩刑期內向指定政府機關、政府機構、
行政法人、社區或其他符合公益目的之機構或團體，提供貳佰肆
拾小時之義務勞務。扣案第三級毒品愷他命柒包（含包裝袋柒個
，毛重共肆拾伍點肆貳貳零公克，驗餘淨重肆拾點貳零肆捌公
克，包裝袋因與毒品愷他命相結合無從析離而應視為毒品愷他命
）及行動電話共具（門號：0000000000號、000
0000000號、0000000000號），均沒收之。其
餘被訴販賣第三級毒品罪部分，均無罪。
張嘉耘共同販賣第三級毒品，處有期徒刑貳年。緩刑伍年，緩刑
期間付保護管束，並應於緩刑期內向指定政府機關、政府機構、
行政法人、社區或其他符合公益目的之機構或團體，提供貳佰肆
拾小時之義務勞務。扣案第三級毒品愷他命柒包（含包裝袋柒個
，毛重共肆拾伍點肆貳貳零公克，驗餘淨重肆拾點貳零肆捌公
克，包裝袋因與毒品愷他命相結合無從析離而應視為毒品愷他命
）及行動電話共具（門號：0000000000號、000
0000000號、0000000000號），均沒收之。其
餘被訴販賣第三級毒品罪部分，均無罪。
    事    實
一、簡守宏、洪晟展、張嘉耘均明知愷他命（Ketamine，俗稱K
    他命）係經公告列為毒品危害防制條例第2 條第2 項第3 款
    規定之第三級毒品，不得販賣，竟共同基於販賣第三級毒品
    愷他命之犯意聯絡，緣於民國99年8 月7 日19時許，因有真
    實姓名、年籍不詳，綽號「小J 」之人，在網路上向簡守宏
    表示要買40公克之愷他命，簡守宏即將洪晟展之電話號碼告
    知「小J 」，「小J 」遂於同年月8 日上午，以電話向洪晟
    展表示要買40公克之愷他命，洪晟展將此訊息告知張嘉耘後
    ，張嘉耘遂以1 萬4,000 元之代價向真實姓名年籍不詳，綽
    號「文龍」之人販入40公克之愷他命後，將愷他命交予洪晟
    展，擬以1 萬6,000 元之價格售予「小J 」，其後「小J 」
    約洪晟展於同日18時許在新北市○○區○○街上交貨，洪晟
    展即與張嘉耘騎車牌號碼571-EHA 號重型機車攜帶上述愷他
    命赴該址，並以電話與「小J 」聯絡，「小J 」即要求渠等
    在大鶯路上等候，洪晟展與張嘉耘赴約時，旋即為員警在桃
    園縣大溪鎮○○路1539之1 號查獲，並扣得愷他命7 包（毛
    重分別為40.17 公克、0.91公克、0.92公克、0.85公克、
    0.91公克、0.88公克、及0.93公克，總計45.4公克，驗餘淨
    重43.2048 公克，純質淨重28.44 公克），始查悉上情。
二、案經桃園縣政府警察局大溪分局報告臺灣桃園地方法院檢察
    署檢察官偵查起訴。
    理    由
甲、程序方面：
一、按刑事訴訟法第131 條之1 規定之受搜索人自願性同意搜索
    ，係以執行人員於執行搜索前應出示證件，查明受搜索人有
    無同意之權限，並應將其同意之意旨記載於筆錄，由受搜索
    人簽名或出具書面表明同意之旨為程序規範，並以一般意識
    健全具有是非辨別能力之人，因搜索人員之出示證件表明身
    分與來意，均得以理解或意識到搜索之意思及效果，而有參
    與該訴訟程序及表達意見之機會，可以自我決定選擇同意或
    拒絕，非出於強暴、脅迫、利誘、詐欺或其他公權力之不當
    施壓所為之同意為其實質要件。自願性同意之搜索，不以有
    「相當理由」為必要；被搜索人之同意是否出於自願，應依
    案件之具體情況包括徵求同意之地點、徵求同意之方式、同
    意者主觀意識之強弱、教育程度、智商等內、外在一切情況
    為綜合判斷，不能單憑多數警察在場或被告受拘禁或執行人
    員出示用以搜索其他處所之搜索票，即否定其自願性。本件
    搜索係源於被告洪晟展、張嘉耘在便利商店前，經員警行經
    ，認渠等2人形跡可疑，乃上前盤查，經警員出示證件表明
    身分、徵得被告同意，被告並簽署自願搜索同意書後，始對
    其所騎乘之機車進行搜索而扣得扣案之毒品等情，有該分局
    搜索、扣押筆錄及被告洪晟展、張嘉耘親自簽名之自願受搜
    索同意書在卷可稽（見99年度偵字第20159 號卷第37-43 頁
    ），並經證人即桃園縣政府警察局大溪分局中新派出所員警
    黃偉堯於本院審理中具結證述屬實（見本院100 年11月8 日
    審理筆錄第3-7 頁）。而被告洪晟展案發時尚為光啟高中之
    學生，被告張嘉耘為高中畢業之學歷，依被告洪晟展、張嘉
    耘之智識程度，自當理解警察徵求其同意搜索之意義及後果
    ，參以警員徵求被告洪晟展、張嘉耘同意之地點係在戶外，
    被告2 人同行，並無足以影響被告2 人意思決定之自由之特
    殊原因，是執行搜索之警員基於被告洪晟展、張嘉耘之同意
    所為之搜索而扣得之毒品，自得作為論罪之依據。
二、按被告以外之人（包括證人、鑑定人、告訴人、被害人及共
    同被告等）於審判外之陳述雖不符刑事訴訟法第159條之1至
    之4等4條之規定，而經當事人於審判程序同意作為證據，法
    院審酌該言詞陳述或書面陳述作成時之情況，認為適當者，
    亦得為證據；當事人、代理人或辯護人於法院調查證據時，
    知有刑事訴訟法第159條第1項不得為證據之情形，而未於言
    詞辯論終結前聲明異議者，視為有前項之同意，同法第159
    條之5 定有明文。立法意旨在於傳聞證據未經當事人之反對
    詰問予以核實，原則上先予排除。惟若當事人已放棄反對詰
    問權，於審判程序中表明同意該等傳聞證據可作為證據；或
    於言詞辯論終結前未聲明異議，基於尊重當事人對傳聞證據
    之處分權，及證據資料愈豐富，愈有助於真實發見之理念，
    且強化言詞辯論主義，使訴訟程序得以順暢進行，上開傳聞
    證據亦均具有證據能力。查本件除前述外，下列所引用之被
    告以外之人於審判外之供述或非供述證據，因公訴人、被告
    3 人及渠等之辯護人等均於本院準備程序時表示無意見（見
    本院審訴卷第68頁背面），且迄至言詞辯論終結前未再聲明
    異議，而本院審酌上開供述或非供述等證據資料製作時之情
    況，無不當取供及證明力明顯過低之瑕疵，認以之作為證據
    應屬適當，故揆諸前開規定，認前揭證據資料應有證據能力
    。
乙、實體方面：
壹、有罪部分：
一、訊據被告簡守宏、洪晟展、張嘉耘對於上開犯罪事實，迭於
    警詢、偵查及本院審理中均坦承不諱（見99年度偵字第2015
    9 號卷第13-18 頁、第22-28 頁、第32-35 頁、第64-67 頁
    、第69-74 頁、第76-77 頁、本院審訴卷第56頁），互核相
    符，復有扣案如事實欄所載之愷他命7 包（毛重45.4公克，
    淨重43.6220 公克，驗餘淨重43.2048 公克，純質淨重28.4
    415 公克）可資佐證，而該扣案物品經送交通部民用航空局
    航空醫務中心鑑定結果，檢出含有第三級毒品愷他命成分，
    純度約65.2% ，純質淨重約28.4415 公克等情，有該局99年
    9 月28日航藥鑑字第0000000 號、0000000Q號毒品鑑定書各
    1 紙在卷足憑，此外，復有現場查獲愷他命之照片8 張附卷
    可稽，被告3 人販賣第三級毒品之犯行，自堪認定，是被告
    3 人上開不利於己之自白與事實相符。
二、按「共同實施犯罪行為之人，在合同意思範圍內，相互利用
    他人之行為，以達其犯罪之目的，原不必每一階段均參與，
    祗須分擔犯罪行為之一部，即應對於全部所發生之結果共同
    負責。且共同正犯之意思聯絡，原不以數人間直接發生者為
    限，即有間接之聯絡者，亦包括在內。如甲分別邀約乙、丙
    犯罪，雖乙、丙間彼此並無直接之聯絡，亦無礙於其為共同
    正犯之成立。」，最高法院著有92年度臺上字第5407號判決
    意旨可參。經查，被告簡守宏雖於警詢中稱不認識被告張嘉
    耘等語，惟被告3 人之販賣毒品模式，係以被告簡守宏負責
    介紹買家予被告洪晟展，再由被告洪晟展轉知被告張嘉耘知
    悉後，由被告張嘉耘購入毒品後，與被告洪晟展一同前往販
    售，按諸前開最高法院判決意旨，亦無礙於其等3 人為共同
    正犯之成立。被告3 人間仍成立共犯關係。是綜上所述，本
    件事證明確，堪認被告簡守宏、洪晟展、張嘉耘共同販賣第
    三級毒品犯行，應予認定，自應依法論科。
三、論罪科刑：
（一）查愷他命係毒品危害防制條例第2 條第2 項第3 款所稱之
      第三級毒品，且不得販賣、持有純質淨重達20克以上；又
      販賣毒品罪，雖不以販入之後復行賣出為構成要件，苟以
      營利為目的，將毒品販入或將之賣出，有一於此，犯罪即
      經完成，故以營利為目的而販入，縱尚未賣出；或以其他
      原因販入後始起意營利而賣出，固均應屬販賣既遂，惟若
      前者尚未完成販入行為，或後者尚未完成賣出行為，則仍
      應有未遂犯之適用。有最高法院90年度台上字第1204號裁
      判要旨可參，是核被告3 人所為，均係犯違反毒品危害防
      制條例第4 條第3 項之販賣第三級毒品罪；被告3 人販入
      後非法持有純質總淨重達20公克以上愷他命之低度行為，
      應為販賣之高度行為所吸收，不另論罪，被告3 人所為上
      開犯行，有犯意聯絡及行為分擔，應依共同正犯之規定論
      處。被告3 人對販賣第三級毒品犯行，於偵查及審判中均
      自白犯罪，已如前述，應依毒品危害防制條例第17條第2
      項規定減輕其刑。再同為販賣毒品之人，其原因、動機不
      一，犯罪情節亦未必盡同，或有大盤毒梟、抑或中、小盤
      之分，甚或僅止於吸毒者友儕間為求互通有無之有償轉讓
      者亦有之，其販賣行為所造成危害社會之程度自屬有異；
      又法律所設販賣第三級毒品之法定最低本刑為「5 年以上
      有期徒刑，得併科700 萬元以下罰金」，不可謂不重。查
      本案扣案之愷他命數量非鉅，與大宗走私之數量或利用幫
      派組織結構販毒者難以比擬，且被告簡守宏、張嘉耘自陳
      其有施用愷他命之惡習，被告簡守宏僅透過網路尋找購買
      毒品之人，並未曾經手、持有愷他命，而當日扣得之愷他
      命，係被告張嘉耘為求販買獲利以補貼其生活費用及施用
      毒品之開銷，另被告洪晟展則未有施用毒品犯行，且本件
      獲利甚微，均足見被告3 人意在賺取差價，且毒品仍未流
      出，尚未對社會造成鉅大危害，亦與集團型毒販對社會所
      生之危害無法相提並論，倘一律論處毒品危害防制條例第
      4 條第3 項之法定本刑，不免過苛，且被告洪晟展仍在就
      學中，被告簡守宏、張嘉耘則正服役中，均年輕識淺，故
      認其犯罪情狀在客觀上足以引起一般人之同情，情節尚堪
      憫恕，爰就被告3 人販賣第三級毒品犯行，均依刑法第59
      條規定減輕其刑，並均依法遞減之。至公訴意旨認被告洪
      晟展經檢察官同意適用證人保護法之規定，請依該法第14
      條第1 項之規定減輕其刑，然證人保護法第14條第1 項係
      以被告於偵查中供述與該案案情有重要關係之待證事項或
      其他正犯或共犯之犯罪事證，因而使檢察官得以追訴該案
      之其他正犯或共犯者，以經檢察官事先同意者為限，就其
      因供述所涉之犯罪，減輕或免除其刑。惟本案被告洪晟展
      於偵查中，並未供述與案情有重要關係之待證事項或其他
      正犯或共犯之犯罪事證，因而使檢察官得以發動偵查而追
      訴其他正犯或共犯，自無證人保護法第14條第1 項減輕其
      刑之適用，併此敘明。
（二）爰審酌被告3 人均甫成年，明知毒品不僅殘害施用者自身
      健康，且施用者為購買毒品以解除毒癮，往往不惜耗費鉅
      資，以致散盡家財連累家人，甚或鋌而走險犯罪，危害社
      會治安，被告3 人卻為牟利，無視國家杜絕毒品之禁令而
      販賣愷他命，所為誠屬不該；惟念及渠等均坦承犯行，態
      度良好，且販入毒品尚未賣出，並未流入市面造成實害，
      及販入之愷他命數量、純質總淨重、犯罪動機、目的、手
      段、其生活狀況、智識程度等一切情狀，量處如主文所示
      之刑，以資懲儆。
（三）末查，被告3 人前均未曾受有期徒刑以上刑之宣告，有臺
      灣高等法院被告前案紀錄表3 份在卷可稽，素行尚可，其
      等因短於思慮，而罹犯刑章，然犯後已於本院中坦承犯行
      ，應有悔改之意，經此偵審程序及刑之宣告後，當知所警
      惕，且衡酌被告洪晟展尚在就學，被告簡守宏、張嘉耘則
      在服役中，渠等3 人在學校教育、軍方教育及家庭關心關
      懷督促下，應可痛改前非，因而若能給予被告洪晟展重返
      學校就讀習得一技之長以回饋社會，使被告簡守宏、張嘉
      耘於軍中歷練，應比入監服刑為當，本院因認對被告簡守
      宏、洪晟展、張嘉耘所宣告之刑，以暫不執行為適當，爰
      依刑法第74條第1 項第1 款之規定，併予宣告緩刑5 年，
      以啟自新。然被告3 人為圖獲利，販賣毒品危害國人，為
      強化其法治觀念，並使被告3 人記取本次教訓之考量，爰
      併依刑法第74條第2 項第5 款之規定，諭知被告3 人應分
      別於緩刑期間，向執行檢察官指定之政府機關、政府機構
      、行政法人、社區或其他符合公益目的之機構或團體，被
      告簡守宏部分提供200 小時，另被告洪晟展、張嘉耘提供
      240 小時之義務勞務，以期符合緩刑目的（若被告不履行
      此一負擔，且情節重大足認原宣告之緩刑難收其預期效果
      ，而有執行刑罰之必要者，依刑法第75條之1 第1 項第4
      款之規定，得撤銷其宣告），復依刑法第93條第1 項第2
      款之規定，宣告於緩刑期間付保護管束，以觀後效。
四、沒收：
（一）按毒品危害防制條例第18條第1 項前段之規定，應予沒收
      銷燬之毒品，以經查獲之第一、二級毒品為限。又毒品依
      其成癮性、濫用性及對社會危害性，共分為四級，施用或
      持有第三、四級毒品，因其可罰性較低，該條例除就持有
      第三、四級毒品純質淨重20公克以上設有處罰規定外，未
      另設處罰之規定，然鑑於第三、四級毒品均係管制藥品，
      特於同條例第11條之1 明定無正當理由，不得擅自持有；
      第18條第1 項後段復規定查獲之第三、四級毒品，無正當
      理由而擅自持有者，均沒入銷燬之，從而，依同條例第18
      條第1 項後段應沒入銷燬之毒品，專指查獲施用或持有之
      第三、四級毒品，但不構成犯罪行為者而言，倘係查獲製
      造、運輸、販賣、意圖販賣而持有、以非法方法使人施用
      、引誘他人施用或轉讓或持有第三、四級毒品純質淨重20
      公克以上者，既屬同條例相關法條明文規定處罰之犯罪行
      為，即非該條項應依行政程序沒入銷燬之範圍。又同條例
      第19條第1 項所定「供犯罪所用或因犯罪所得之物」，係
      指犯第4 條至第9條 、第12條、第13條或第14條第1 項、
      第2 項之罪所用或所得之物，不包括毒品本身在內，是尚
      不得援用此項規定為第三、四級毒品之沒收依據。再同條
      例對於查獲之製造、運輸、販賣、意圖販賣而持有、以非
      法方法使人施用、引誘他人施用、轉讓及持有第三、四級
      毒品純質淨重20公克以上等罪之沒收，並無特別規定，但
      其行為既已構成犯罪，則該毒品即屬不受法律保護之違禁
      物，應回歸刑法之適用，依刑法第38條第1 項第1 款之規
      定沒收之（最高法院96年度台上字第884 號、99年度台上
      字第338 號等判決意旨參照）。又按共同實施犯罪行為之
      人，在合同意思範圍內，各自分擔犯罪行為之一部，相互
      利用他方之行為，以遂行其犯罪之目的，即應就其全部所
      發生之結果，共同負責。基此法理，依法必須沒收之物，
      於共犯間自應採連帶責任之例；故於各該共犯之同一或
      先後所為之判決內，對於依法必須沒收之物，均應為全部
      沒收之諭知，始屬適法（最高法院91年度台上字第3797號
      判決意旨可資參照）。
（二）查扣案之愷他命共7 包（驗餘淨重共計43.2048 公克），
      係被告簡守宏、洪晟展、張嘉耘因犯販賣第三級毒品罪而
      查獲之毒品，依上述說明，為違禁物，應依刑法第38條第
      1 項第1 款之規定宣告沒收（取樣化驗部分，既已驗畢用
      罄滅失，不另諭知沒收）。另包裝袋7 個因與第三級毒品
      愷他命相結合無從析離，應視為第三級毒品，均併予沒收
      。
（三）扣案之行動電話，機型：SONY ERICSSON 、門號：000000
      0000號，係被告洪晟展所有；機型：SONY ERICSSON 、門
      號：0000000000號，係被告簡守宏所有；機型：SONY ERI
      CSSON 、門號：0000000000號，係被告張嘉耘所有，均係
      被告3 人用以聯絡販賣毒品事項，為供犯罪所用之物，分
      別據被告3 人供述在卷（見99年度偵字第20 159號卷第15
      、24、26頁），應依毒品危害防制條例第19條第1 項之規
      定，均宣告沒收。另扣案之門號0000000000號行動電話，
      雖為被告張嘉耘所有，然尚無證據證明為被告等人持以聯
      繫販售毒品之用，爰不併予宣告沒收，附此敘明。
貳、無罪部分：
一、公訴意旨略以：被告張嘉耘、洪晟展、簡守宏共同基於販賣
    第三級毒品愷他命之犯意聯絡，由簡守宏負責尋找買方客戶
    ，再將相關購買訊息提供予洪晟展，洪晟展再將該等訊息提
    供予張嘉耘，張嘉耘則先向姓名年籍不詳綽號「文龍」之人
    ，以每5 公克1500元價錢販入愷他命後，於：（一）99年7
    月初，先由簡守宏聯繫買家，再由張嘉耘在新北市○○區○
    ○街253 巷11號後，交付重量不詳之1 小包愷他命予洪晟展
    ，洪晟展即與簡守宏共同赴桃園縣龜山鄉迴龍地區某家網咖
    ，由簡守宏將上述愷他命1 小包售予姓名年籍不詳綽號「阿
    全」之人，「阿全」即交付400 元現金予簡守宏，簡守宏交
    予洪晟展後，再由洪晟展將錢交予張嘉耘，張嘉耘則交付10
    0 元予洪晟展作為酬勞。（二）同年7 月中旬，亦先由簡守
    宏聯繫買家，再由張嘉耘在新北市○○區○○街253 巷11號
    後面，交付重量不詳之一小包愷他命予洪晟展，洪晟展再與
    簡守宏共同赴上述網咖內，由簡守宏將上述愷他命1 小包售
    予某不詳人士後，簡守宏再將所收取之400 元現金交予洪晟
    展，洪晟展再將錢交予張嘉耘。因認被告3 人涉有違反毒品
    危害防制條例第4 條第3 項之販賣第三級毒品既遂罪嫌。
二、按犯罪事實應依證據認定之，無證據不得認定犯罪事實，刑
    事訴訟法第154條第2項定有明文。檢察官就被告犯罪事實，
    應負舉證責任，並指出證明之方法，同法第161條第1項亦有
    明文規定。因此，檢察官對於起訴之犯罪事實，應負提出證
    據及說服之實質舉證責任。而刑事訴訟法上所謂認定犯罪事
    實之證據，係指足以證明被告確有犯罪行為之積極證據而言
    ，該項證據必須適合於被告犯罪事實之認定，始得採為斷罪
    之資料（最高法院69年臺上字第4913號判例意旨參照）。苟
    積極證據不足為不利於被告事實之認定時，即應為有利於被
    告之認定，更不必有何有利之證據（最高法院30年上字第81
    6號判例意旨參照）。次按被告或共犯之自白，不得作為有
    罪判決之唯一證據，仍應調查其他必要之證據，以察其是否
    與事實相符，刑事訴訟法第156條第2項定有明文。其立法旨
    意乃在防範被告或共犯自白之虛擬致與真實不符，故對自白
    在證據上之價值加以限制，明定須藉補強證據以擔保其真實
    性。而所謂補強證據，係指除該自白本身之外，其他足以證
    明該自白之犯罪事實確具有相當程度真實性之證據而言，雖
    所補強者，非以事實之全部為必要，但亦須因補強證據之質
    量，與自白之相互利用，足使犯罪事實獲得確信者，始足當
    之（最高法院96年度臺上字第1041號判決要旨參照）。苟無
    法證明被告自白係與事實相符，該自白根本即失其證據之證
    明力，不得採為判斷事實之根據（最高法院46年臺上字第80
    9號判例意旨參照）。又縱使被告所自白之內容始終一致，
    因仍屬其自白之範疇，究非被告自白以外之其他必要證據（
    最高法院98年度臺上字第7914號判決意旨參考）。再被告自
    白出於任意性，與其自白需補強證據擔保其真實性，二者本
    屬兩事，僅證明被告之自白係出於任意性，非即足以證明該
    自白事實之真實性。蓋若僅證明被告之自白非出於強暴、脅
    迫、利誘、詐欺、疲勞訊問、違法羈押或其他不正之方法取
    得，仍屬於自白之範疇；而補強證據則重其自白之真實性，
    必足以證明自白之犯罪確非虛構，擔保其與事實相符，方能
    符合發現實質真實之立法意旨，二者係證據能力與證明力之
    別，不容混淆。故僅足以證明被告自白之任意性，而查無其
    他補強證據足以證明其自白真實性時，該自白仍不得遽採為
    有罪判決之基礎。
三、檢察官認被告3 人涉犯販賣第三級毒品罪嫌，係以被告3 人
    自白之供述、扣案如事實欄所載之愷他命7 包、交通部民用
    航空局航空醫務中心毒品鑑定書及扣案毒品照片，為其論據
    。
四、訊據被告3 人固均於本院審理中坦承犯行（見本院100 年11
    月8 日審理筆錄第2 頁），然渠等辯護人則均辯護稱：該二
    次販賣毒品犯行，除被告自白外，僅有其餘同案被告2 人之
    自白足以佐證，並無其他積極證據得以證明渠等所為自白與
    事實相符，而共犯之自白，其性質上仍屬被告之自白，而屬
    不利己之陳述範疇，自不足作為證明其所自白犯罪事實之補
    強證據等語。經查：
（一）訊之被告洪晟展於警詢陳稱：第一次販賣愷他命是在99年
      7 月初在光啟高中旁，如果有人要買，被告簡守宏會先撥
      打電話給我，我再撥打被告張嘉耘的電話，向他拿取愷他
      命後再賣給特定人等語（見99年度偵字第20159 號卷第26
      頁）；於偵查中則稱：99年7 月初，被告簡守宏問我可否
      拿到愷他命，我便打電話問被告張嘉耘，被告張嘉耘允諾
      後，我即騎機車至新北市○○區○○街253 巷11號外面，
      找被告張嘉耘拿愷他命，取得後，我便打電話給簡守宏，
      相約於新北市○○區○○街某處便利商店後，即騎乘機車
      搭載被告簡守宏到桃園縣龜山鄉迴龍地區的某網咖，由被
      告簡守宏將該愷他命交付給買家，被告簡守宏再拿400 元
      給我，我就離開去找被告張嘉耘，將400 元交付給被告張
      嘉耘，被告張嘉耘拿100 元給我。99年7 月中旬，被告簡
      守宏有問我有沒有愷他命，我還是先打電話問被告張嘉耘
      ，被告張嘉耘說有，我才去找他，我仍與被告張嘉耘相約
      在新北市○○區○○街253 巷11號外面，被告張嘉耘拿了
      1 包愷他命給我，取得後，我便打電話給簡守宏，相約於
      新北市○○區○○街某處便利商店後，即騎乘機車搭載被
      告簡守宏到迴龍的網咖，由被告簡守宏進入網咖，將愷他
      命交付給買家，被告簡守宏再拿400 元給我等語（見99年
      度偵字第20159 號卷第70-73 頁）。
（二）被告簡守宏則於警詢中陳稱：伊與被告洪晟展共販賣過3
      次毒品，均未獲得任何利益，第1 、2 次是於99年7 月在
      光啟高中附近販賣給網咖內的人，由伊與被告洪晟展一同
      到網咖內販賣，分工方式係由伊負責聯絡買家，而被告洪
      晟展、張嘉耘負責找毒品及送貨、收錢等語（見99年度偵
      字第20159 號卷第34頁），嗣於偵查中則稱；第一次在99
      年7 月初，我在網咖認識一名綽號「阿全」之男子，他問
      我有沒有愷他命，我答應幫他找，便去問被告洪晟展，被
      告洪晟展要我陪他去找「阿全」，二人就在網咖店外面交
      易愷他命400 元，第二次是在99年7 月中旬，在桃園縣龜
      山鄉迴龍地區的網咖，有人問我有沒有褲子，我說要幫他
      問一下，便打電話給被告洪晟展，問他有沒有飲料，被告
      洪晟展就帶我回去那個網咖，由被告洪晟展在網咖外面交
      易，一小包是400 元，我不知道被告洪晟展在賣愷他命，
      我只知道如果需要愷他命，就去找被告洪晟展等語（見99
      年度偵字第20159 號卷第65頁），被告簡守宏對於由何人
      進入網咖交付愷他命予購買毒品之人，前後供述不一，且
      亦與上開被告洪晟展所述由被告簡守宏交付毒品等語不符
      。
（三）被告張嘉耘於警詢中未對於上開犯罪事實為任何陳述，嗣
      於偵查初訊則稱：在99年7 月份有拿了2 、3 次的1 包愷
      他命給被告洪晟展，被告洪晟展有拿400 元給我，我再交
      給文龍，沒有再拿100 元給被告洪晟展等語（見99年度偵
      字第20159 號卷第77頁），嗣後又改稱：伊沒有拿愷他命
      給被告洪晟展，伊只是介紹，沒有經手，是當時在警察局
      時警察說怎麼可能只有拿這一次，所以才講2 、3 次等語
      （見99年度偵字第20159 號卷第126 頁），復於偵查中改
      稱：有在99年7 月初將愷他命交給被告洪晟展，被告洪晟
      展也有將400 元交給我，我買是5 克1,500 元，若是單獨
      買1 克也是400 元等語（見99年度偵字第20159 號卷第13
      7 頁），是其前後所述不一，且亦與上開被告洪晟展所述
      獲得利益100 元等語，不相符合，已非可採。
（四）綜上，被告3 人上開自白，自非毫無瑕疵可指，自難以被
      告3 人上開有瑕疵之自白，遽認被告3 人有何販賣第三級
      毒品之犯行，而本件尚乏有何帳冊、通聯記錄或購買毒品
      之人之相關年籍資料、聯絡方式等可供查證，是本案無法
      查明被告3 人所稱購買毒品之人是否確有其人以及該人究
      竟為何人。此外，本案被告洪晟展、張嘉耘為警查獲時，
      固持有愷他命7 包（毛重45.4公克，驗餘淨重43.2048 公
      克），惟依被告張嘉耘始終如一之供述及起訴書之記載，
      該7 包愷他命，係被告張嘉耘於99年8 月7 日經被告洪晟
      展之告知有人欲購買愷他命後，始由被告張嘉耘以1 萬4,
      000 元之代價向不詳人士販入40公克之愷他命（見99年度
      偵字第20159 號卷第16頁），是此等扣案之愷他命，係被
      告等人於其所述轉讓愷他命予上開「阿全」及真實姓名年
      籍不詳之人之行為結束後，方始取得者，依被告3 人之供
      述，此等扣案之愷他命與其所述轉讓上開真實姓名年籍不
      詳之人之物，非屬同一批持有之物，而若被告2 人曾販賣
      愷他命予他人，則該已交付之愷他命自不可能尚在被告3
      人持有中被查獲。從而，在被告3 人持有中被查獲之愷他
      命及相關搜索扣押筆錄、鑑定書，尚不能作為其所為在取
      得扣案愷他命之前曾轉讓其他愷他命予他人之自白之補強
      證據。
五、綜上所述，被告3 人所為上揭曾販賣愷他命予真實姓名、身
    分不詳之人之自白，實查無適合之補強證據足以證明係與事
    實相符，依前開說明，被告3 人上揭自白即根本失其證據證
    明力，不得採為判斷事實之根據。是檢察官所舉證據及本院
    依據卷內資料調查證據之結果，尚不足以證明被告確有公訴
    意旨所指之販賣第三級毒品之犯行。此外，復查無適合且有
    證據證明力之證據足資證明被告有此部分犯行，其等被訴販
    賣第三級毒品之犯罪，應屬不能證明，自應均為無罪之諭知
    。
據上論斷，應依刑事訴訟法第299 條第1 項前段、第301 條第1
項，毒品危害防制條例第4 條第3 項、第17條第2 項、第19條第
1 項，刑法第11條、第28條、第59條、第74條第1 項第1 款、第
2 項第5 款、第93條第1 項第2 款、第38 條 第1 項第1 款，判
決如主文。
本案經檢察官蔡佩玲到庭執行職務。
中    華    民    國   100    年    11    月    30    日
              刑事第四庭    審判長法  官  蕭  世  昌
                                  法  官  王  詩  銘
                                  法  官  陳  麗  芬
以上正本證明與原本無異。
如不服本判決應於收受判決後10日內向本院提出上訴書狀，並應
敘述具體理由。其未敘述上訴理由者，應於上訴期間屆滿後20日
內向本院補提理由書( 均須按他造當事人之人數附繕本) 「切勿
逕送上級法院」。
                                  書記官  謝  雅  茹
中    華    民    國   100    年    11    月    30    日
附錄論罪科刑法條全文：
毒品危害防制條例第4條：
製造、運輸、販賣第一級毒品者，處死刑或無期徒刑；處無期徒
刑者，得併科新臺幣2 千萬元以下罰金。
製造、運輸、販賣第二級毒品者，處無期徒刑或7 年以上有期徒
刑，得併科新臺幣1 千萬元以下罰金。
製造、運輸、販賣第三級毒品者，處5 年以上有期徒刑，得併科
新臺幣7 百萬元以下罰金。
製造、運輸、販賣第四級毒品者，處3 年以上10年以下有期徒刑
，得併科新臺幣3 百萬元以下罰金。
製造、運輸、販賣專供製造或施用毒品之器具者，處1 年以上7
年以下有期徒刑，得併科新臺幣1 百萬元以下罰金。
前五項之未遂犯罰之。
毒品危害防制條例第17條：
犯第4 條至第8 條、第10條或第11條之罪，供出毒品來源，因而
查獲其他正犯或共犯者，減輕或免除其刑。
犯第 4 條至第 8 條之罪於偵查及審判中均自白者，減輕其刑。
毒品危害防制條例第19條：
犯第4 條至第9 條、第12條、第13條或第14條第1 項、第2 項之
罪者，其供犯罪所用或因犯罪所得之財物，均沒收之，如全部或
一部不能沒收時，追徵其價額或以其財產抵償之。
為保全前項價額之追徵或以財產抵償，得於必要範圍內扣押其財
產。
犯第 4 條之罪所使用之水、陸、空交通工具沒收之。